【裁判字號】    99,裁,1560
【裁判日期】    990722
【裁判案由】    資訊公開
【裁判全文】
最  高  行  政  法  院  裁  定
                                      99年度裁字第1560號
聲  請  人  甲○○
上列聲請人因與相對人內政部國土測繪中心間資訊公開事件，對
於中華民國98年12月17日本院98年度裁字第3258號裁定，聲請再
審，本院裁定如下：
    主  文
再審之聲請駁回。
再審訴訟費用由聲請人負擔。
    理  由
一、按對於確定裁定聲請再審，應依行政訴訟法第283條準用第2
    77條第1項第4款之規定表明再審理由，此為必須具備之程式
    。所謂表明再審理由，必須指明確定裁定有如何合於再審事
    由之具體情事，始為相當。倘僅泛言有何條款之再審事由，
    而無具體情事者，尚難謂已合法表明再審理由。如未表明再
    審理由，法院無庸命其補正。
二、本件聲請人主張本院98年度裁字第3258號確定裁定（下稱原
    裁定）有行政訴訟法第273條第1項第1、13、14款所定再審
    事由，對之聲請再審，意旨略謂：聲請人對臺中高等行政法
    院97年度訴字第480號判決（下稱前審判決）提起上訴，並
    無上訴不合法之情形，然本院以98年度裁字第1884號裁定（
    下稱前裁定）駁回，未令相對人答辯，而未以判決為之，顯
    然違法，聲請人乃以前裁定程序違法而對之聲請再審，惟原
    裁定未令相對人答辯，逕以聲請人未具體敘明再審事由及提
    出漏未斟酌之證物，而以再審聲請不合法駁回，顯然違法。
    又聲請人已於聲請狀上主張：前裁定認相對人二次否准聲請
    人申請閱覽、抄錄、複印系爭鑑定書圖之處分為行政處分，
    符合行政程序法第46條第1項規定，足見原處分、訴願決定
    及前審判決適用法規顯有錯誤；且系爭鑑測係聲請人申請並
    繳納鑑測費用後，方由臺灣雲林地方法院虎尾簡易庭囑託相
    對人鑑測，惟前裁定卻以該鑑測係受司法機關委託所為，人
    民不得依行政程序法第46條第1項規定申請閱覽、抄錄、複
    印，前裁定有適用法規錯誤之再審事由，此觀原裁定摘錄聲
    請意旨即明。惟原裁定竟謂聲請人未具體表明前裁定有如何
    合於行政訴訟法第273條第1項規定之情事，顯與事實不符，
    有裁定理由矛盾之違法云云。經核其聲請狀內表明之再審理
    由，無非說明其對於相對人原處分及前訴訟程序確定裁判不
    服之理由，而對於原裁定究有如何合於行政訴訟法第273條
    第1項第1款規定之具體情事，則未據敘明；而所引行政訴訟
    法第273條第1項第13、14款部分，並未具體表明再審理由及
    提出其所稱漏未斟酌證物，依上開規定及說明，其聲請自非
    合法。
三、據上論結，本件聲請為不合法。依行政訴訟法第283條、第
    278條第1項、第104條、民事訴訟法第95條、第78條，裁定
    如主文。
中    華    民    國    99    年    7     月    22    日
                    最高行政法院第二庭
                        審判長法官  鍾  耀  光
                              法官  林  文  舟
                              法官  曹  瑞  卿
                              法官  黃  淑  玲
                              法官  鄭  小  康

以  上  正  本  證  明  與  原  本  無  異
中    華    民    國    99    年    7     月    22    日
                              書記官  王  史  民

司法院資訊處製作；財團法人民間司法改革基金會備份。
